臺灣板橋地方法院交通事件裁定　　　　99年度交聲更字第70號
原處分機關　交通部公路總局臺北區監理所蘆洲監理站
異　議　人
即受處分人　莊永富
上列異議人即受處分人因違反道路交通管理處罰條例案件，對於
交通部公路總局臺北區監理所蘆洲監理站中華民國99年7 月9 日
以北監蘆字第裁46-AEY606542號所為之處分聲明異議，本院於99
年7 月30日以99年度交聲字第2204號裁定後，異議人不服，提起
抗告，經臺灣高等法院於99年9 月23日以99年度交抗字第1851號
裁定撤銷發回，本院更為裁定如下：
    主  文
異議駁回。
    理  由
一、原處分意旨略以：異議人即受處分人莊永富於民國九十九年
    六月十一日下午五時五十五分許，騎乘車牌號碼ＵＹＧ－０
    ２６號輕型機車，行經臺北市○○○路、漢口街有燈光號誌
    管制之交岔路口時闖紅燈違規，經警攔停當場舉發，爰依道
    路交通管理處罰條例第五十三條第一項等規定，裁處受處分
    人罰鍰新臺幣（下同）一千八百元，並記違規點數三點。
二、異議意旨略以：其遭警方攔停時即堅持未闖紅燈，但舉發之
    警員未採信，經向原處分機關提出申訴並收到裁決書後，其
    仍堅持未闖紅燈，嗣於九十九年七月九日至派出所調閱監視
    錄影帶未獲警方協助，惟舉發之警員就本件受處分人闖紅燈
    之事實應提出確實之佐證，為此爰依法聲明異議，請求撤銷
    原處分云云。
三、按圓形紅燈表示禁止通行，不得超越停止線或進入路口，道
    路交通標誌標線號誌設置規則第二百零六條第五款第一目定
    有明文；又按汽車（包含機器腳踏車）駕駛人，行經有燈光
    號誌管制之交岔路口闖紅燈者，處一千八百元以上五千四百
    元以下罰鍰，並記違規點數三點，道路交通管理處罰條例第
    五十三條第一項、第六十三條第一項第三款亦規定甚明。
四、經查：
  (一)異議人於九十九年六月十一日下午五時五十五分許，騎乘車
    牌號碼ＵＹＧ－０２６號輕型機車，在臺北市○○○路、漢
    口街之有燈光號誌管制之交岔路口闖越紅燈違規左轉之事實
    ，業據證人即舉發之臺北市政府警察局中正第一分局博愛路
    派出所員警陳立昇於本院九十九年十一月二十二日訊問時，
    到庭具結證述：「（本件舉發經過？）當時我在執行路檢勤
    務，取締重大違規，我站在延平南路與漢口街交岔路口西往
    東的路口，我看到異議人，他的車輛是沿延平南路北往南行
    駛，他在延平南路和漢口街交岔口時，紅燈左轉往漢口街西
    往東方向行駛，…看得很清楚，他是已經轉過來漢口街，看
    到警察才騎上漢口街人行道，要往延平南路的方向離開。」
    、「（你發現異議人紅燈左轉前，你有無確認當時的交通號
    誌狀況？）有。我們才剛告發完前一台，…我站立的位置旁
    邊還有一個有顯示秒數的行人專用綠燈，這個綠燈是顯示漢
    口街西往東的號誌情況，因為紅綠燈秒差，所以我們不會在
    一轉紅燈時就舉發，為了避免爭議，我們都是在轉為紅燈一
    陣子之後才舉發，異議人左轉過來時，延平南路行向的紅燈
    已經轉紅燈一、二十秒，而且只有異議人這輛機車違規左轉
    過來。」、「（對異議人所繪製之行車路線有何意見？）漢
    口街已經沒有停車格很久了，延平南路的機車停等區後方二
    十公尺就有機車停車格，異議人不可能上騎樓去找停車位，
    且我站立舉發位置旁邊才有機車停車格…。」等語綦詳，而
    異議人亦自承：伊係沿臺北市○○○路由北往南方向行駛，
    行經延平南路與漢口街交岔路口時，延平南路行向已轉為紅
    燈，伊遂由延平南路駛上人行道，要往漢口街方向，旋為警
    攔停舉發之情節不諱，足認證人陳立昇之證詞乃信而有徵。
    證人陳立昇既親眼目睹異議人車輛之違規，自得為交通案件
    之證人，其上開證詞又業經具結程序之擔保，且與異議人並
    無仇恨怨隙，當無胡亂指摘反自陷偽證罪責之理，益徵證人
    陳立昇上開證詞，確堪採信。
  (二)異議人既係沿延平南路由北往南行駛，自應遵守延平南路行
    向之紅燈號誌，然其竟在延平南路號誌轉為紅燈之情形下，
    超越停止線並左轉駛入漢口街，自屬闖越紅燈之違規，實已
    甚為明確。異議人雖始終辯稱：伊當日並非紅燈左轉，當時
    係騎乘在延平南路騎樓上，要往漢口街方向找尋停車位云云
    ，惟有關漢口街騎樓下已無機車停車格乙節，業經到庭員警
    證述明確，則異議人在延平南路由北往南行向之號誌已轉為
    紅燈之情形下，猶騎乘機車左轉駛入漢口街，其動機為何，
    實已顯有可疑。苟異議人原係在找尋停車位，在其行經之延
    平南路機車停等區後方約二十公尺處即有，當不可能反而駛
    入並未劃設停車格之漢口街找尋停車位。況異議人又稱：「
    （你從延平南路騎上騎樓後，如果沒有被員警攔停，你會往
    那個方向騎過去？）我會騎上延平南路的反方向回去，我要
    迴轉到延平南路前面的停車位，我打算再往北的方向騎。」
    云云，非但顯與其先前有關：伊是要左轉往漢口街之陳述不
    符，猶有甚者，苟異議人打算沿延平南路繼續往北行駛，理
    應在交岔路口前停等紅燈，待交通號誌轉為綠燈後繼續直行
    即可，又何需大費周章，先自延平南路駛上人行道左轉進入
    漢口街，再由漢口街轉回延平南路？在在足徵異議人所辯上
    情，明顯悖於常情事理，洵屬卸責之虛詞，委非可採。
五、綜上所述，異議人於前揭時、地，確有騎乘輕型機車行經有
    燈光號誌管制之交岔路口闖越紅燈之違規，堪予認定。從而
    原處分機關援引首揭規定，對異議人裁處罰鍰一千八百元，
    並記違規點數三點，於法並無違誤，應予維持。本件異議人
    之異議為無理由，應予駁回。
據上論斷，應依道路交通管理處罰條例第八十七條第二項，道路
交通事件處理辦法第十八條，裁定如主文。
中    華    民    國   100    年    1     月    31    日
                  交通法庭  法  官  劉元斐
上列正本證明與原本無異。
如不服本裁定，應於裁定送達後5 日內敘明抗告理由，向本院提
出抗告狀。
                            書記官  陳金鳳
中    華    民    國   100    年    1     月    31    日